【裁判字號】    99,財管,20
【裁判日期】    990722
【裁判案由】    選任遺產管理人
【裁判全文】
臺灣屏東地方法院民事裁定              99年度財管字第20號
聲  請  人  兆豐資產管理股份有限公司
法定代理人  甲○○
代  理  人  乙○○
上列聲請人聲請選任被繼承人丙○○遺產管理人事件，本院裁定
如下：
    主  文
選任葉銘進律師為被繼承人丙○○（男，民國46年5 月26日出生
，身分證統一編號：Ｚ000000000號，最後住所地為屏東縣林邊鄉
○○村○○路3 巷8 號之2 ，民國97年8 月7 日死亡）之遺產管
理人。
聲請程序費用新台幣壹仟元由被繼承人丙○○之遺產負擔。
    理  由
一、聲請意旨略以：被繼承人丙○○生前對聲請人負有債務，未
    為清償，經聲請人向法院取得執行名義，並對丙○○所有之
    不動產實施強制執行，執行程序進行中發現丙○○於民國97
    年8 月7 日死亡，因其繼承人皆已死亡或拋棄繼承，其親屬
    會議復未於繼承開始後一個月內選定遺產管理人。聲請人為
    丙○○之債權人，係利害關係人，經徵詢葉銘進律師同意後
    ，聲請選任葉銘進律師為丙○○之遺產管理人等語。
二、按繼承開始時，繼承人之有無不明，而無親屬會議，或親屬
    會議未於1 個月內選定遺產管理人者，利害關係人得聲請法
    院選任遺產管理人，民法第1177條、第1178條第2 項定有明
    文。此為關於無人承認繼承之規定。又先順序繼承人均拋棄
    其繼承權時，由次順序之繼承人繼承，其次順序繼承人有無
    不明或第四順序之繼承人均拋棄其繼承權者，準用關於無人
    承認繼承之規定。此亦為民法第1176條第6 項所明定。
三、經查：聲請人上開主張之事實，業據提出本院屏院惠家慧字
    第0990009981號函、本院民事執行處屏院惠民執庚字第99司
    執字第2559號函、繼承系統表、除戶戶籍謄本、戶籍謄本、
    債權憑證、他項權利證明書、抵押權設定契約書等件為證，
    並經本院依職權調取本院97年度繼字第1058號、1122號家事
    卷宗核閱無誤，聲請人之主張自堪信為真實，依前開民法第
    1176條第6 項規定，自應準用關於無人承認繼承之規定。而
    被繼承人丙○○之親屬會議並未於死亡發生之日起1 個月內
    選定遺產管理人呈報法院，聲請人為被繼承人之債權人，係
    利害關係人，是依首開規定，聲請人聲請法院選任遺產管理
    人，經核尚無不合。本院參酌葉銘進律師，具法學專才，與
    聲請人及被繼承人間均無何利害關係，能勝任並有意願為遺
    產管理人一職，爰選任葉銘進律師為被繼承人丙○○之遺產
    管理人。
四、依非訟事件法第24條第1 項、第157 條，裁定如主文。
中    華    民    國    99    年    7     月    22    日
                        家事庭法  官  朱盈吉
以上正本係照原本作成。
如不服本裁定應於送達後10日內向本院提出抗告狀，並繳納抗告
費新臺幣1,000元。
中    華    民    國    99    年    7     月    22    日
                              書記官  蔡明株

司法院資訊處製作；財團法人民間司法改革基金會備份。
